# 请教陈版：国有资产管理公司运营资产收入对应资产折旧账务处理

提问人：yaqintime 时间：2018-05-23 11:03:22
请教陈版： A公司属于国资委下属的全资子公司，B公司为国有资产管理运营公司，是A公司的全资子公司，根据当地政府纪要，将部分国有资产无偿划拨给A公司经营管理，而A公司将此部分资产交由其下属资产管理运营公司B公司进行运营。对该部分运营收入（房屋租赁、公交车收费收入、停车场收费收入）计入B公司，那么对应的该部分资产折旧应计入成本，而此部分资产所有权归属于A公司，在A公司账面体现，那么B公司是否可以通过借记营业成本，贷记其他应付款——A公司（金额为资产折旧额）来与B公司的收入进行匹配，同时在A公司账面对资产计提折旧时，借记其他应收款——B公司，贷记累计折旧？

回答人：chenyiwei
既然这些资产实际由B公司经营管理，收益也归属于B公司，则A公司账面上应作“借：长期股权投资——B，贷：各项受托资产”，B公司应作“借：各项受托资产，贷：资本公积”，将资产和对应的折旧摊销体现在B公司账面上。

提问人：yaqintime 时间：2018-05-25 10:56:02
陈版，如果是这样的话，就相当于是A公司以非货币性资产通过注资的形式划拨给B公司了是不是？那这样的是不是就需要政府发文了，毕竟这部分资产属于国有资产。 还有就是想请教陈版，有这种资产在A公司账面体现，但是折旧在B公司计入成本，就像我提问的里面那样通过往来款挂账做的吗？因为这个是其他事务所这么做的，我对此提出疑问，对方回复说这种国有资产经营管理公司都是这么操作的，想在陈版这里找到确定的答案

回答人：chenyiwei
1 、是否需要政府发文是法律问题，但会计上关注的是目前资产所有权上主要风险和报酬及对其使用权的实际归属。 2 、不建议这样处理。

提问人：悠扬的心 时间：2018-05-29 11:49:13
请教陈版：本案例是否可能属于委托经营，即委托经营的资产及对应折旧仍然体现在委托方A公司账上，A公司将收取的固定收益计入收入，B公司将支付的固定收益计入成本，不过固定收益按照委托经营资产的折旧作为定价可能不公允。

回答人：chenyiwei
如前所述，这样操作与资产所有权上主要风险和报酬的归属及对资产使用的实质控制权的归属不一致，不建议使用该方法。